臺灣臺北地方法院刑事判決　　　　　　　 94年度訴字第745號
公　訴　人　臺灣臺北地方法院檢察署檢察官
被　　　告　甲○○
上列被告因違反毒品危害防制條例案件，經檢察官提起公訴（九
十四年度毒偵字第一一○二號），被告於準備程序為有罪之陳述
，本院合議庭裁定改用簡式審判程序，由受命法官獨任審理，判
決如下：
    主  文
甲○○施用第一級毒品，累犯，處有期徒刑拾月，扣案之第一級
毒品海洛因壹包（淨重零點貳壹公克）沒收銷燬之；又施用第二
級毒品，累犯，處有期徒刑柒月，扣案之第二級毒品甲基安非他
命壹包（驗餘淨重零點貳參公克）沒收銷燬之。應執行有期徒刑
壹年貳月，扣案之第一級毒品海洛因壹包（淨重零點貳壹公克）
及第二級毒品甲基安非他命壹包（驗餘淨重零點貳參公克）均沒
收銷燬之。
    事  實
一、甲○○前因施用第一級毒品海洛因案件，經臺灣板橋地方法
    院以八十八年度毒聲字第六九四號裁定令入戒治處所施以強
    制戒治，於九十年一月二十四日強制戒治期滿，由臺灣板橋
    地方法院檢察署檢察官於九十年二月十三日以九十年度戒毒
    偵字第一三九號為不起訴處分確定；復於九十年間，因施用
    毒品案件，經本院以九十年毒聲字第八九五號裁定令入戒治
    處所施以強制戒治，於九十一年二月八日停止戒治出所，於
    九十一年四月二十四日強制戒治期滿，該案並經本院以九十
    年訴字第六七九號判決分別判處施用第一級毒品部分有期徒
    刑十月、施用第二級毒品部分有期徒刑七月，並定應執行有
    期徒刑一年二月確定，於九十二年六月二十一日縮刑期滿執
    行完畢。詎仍未戒除毒癮，基於施用第一級毒品之犯意，於
    九十四年四月二十三日二十時許左右，在台北市○○區○○
    路之電動玩具店內，以將海洛因摻於香煙內吸食之方式，施
    用第一級毒品海洛因一次，約隔半小約後，復另基於施用第
    二級毒品之犯意，在上址以將安非他命置於玻璃球內燒烤吸
    食其煙霧之方式，施用第二級毒品安非他命一次。嗣經警於
    同日二十二時三十分許，在台北市○○區○○街五十六巷二
    十號前查獲，並扣得其所持有供施用之第一級毒品海洛因一
    小包（淨重０．二一公克）及第二級毒品安非他命一小包（
    驗餘淨重０．二三公克）。
二、案經臺北市政府警察局文山第一分局移送臺灣臺北地方法院
    檢察署檢察官偵查起訴，經本院合議庭裁定改以簡式審判程
    序審理。
　　理  由
一、訊據被告甲○○對於在上開事實均坦承不諱，且其為警查獲
    後經警採集其尿液送臺灣尖端先進生技醫藥股份有限公司以
    氣相層析質譜儀分析法鑑定確認之結果，分別呈嗎啡及甲基
    安非他命陽性反應，有該公司九十四年五月二日濫用藥物檢
    驗報告一紙可稽（見偵卷第三十九頁）。又扣案被告所持有
    之白色粉末一包及白色晶體一包經鑑定分別含第一級毒品海
    洛因成分（淨重０．二一公克）與第二級毒品甲基安非他命
    之成分（驗餘淨重０．二三公克），有法務部調查局六月二
    十日調科壹字第０二０００七一七五號鑑定通知書及臺北市
    政府警察局九十四年十月六日北市鑑毒字第三五一號鑑驗通
    知書一紙在卷可稽，足證被告前開出於任意性之自白與事實
    相符。又被告前因施用第一級毒品海洛因案件，經臺灣板橋
    地方法院以八十八年度毒聲字第六九四號裁定令入戒治處所
    施以強制戒治，於九十年一月二十四日強制戒治期滿，由臺
    灣板橋地方法院檢察署檢察官於九十年二月十三日以九十年
    度戒毒偵字第一三九號為不起訴處分確定；復於九十年間，
    因施用毒品案件，經本院以九十年毒聲字第八九五號裁定令
    入戒治處所施以強制戒治，於九十一年二月八日停止戒治出
    所，於九十一年四月二十四日強制戒治期滿，有臺灣高等法
    院被告前案紀錄表足參，被告於強制戒治執行完畢釋放後五
    年內再犯本件施用毒品犯行，事證明確，其犯行已堪認定，
    應依法論科。
三、核被告所為，係犯毒品危害防制條例第十條第一項之施用第
    一級毒品罪、同條例第十條第二項之施用第二級毒品罪，其
    持有第一級毒品海洛因、第二級毒品安非他命之低度行為，
    分別為施用海洛因、安非他命之高度行為所吸收，均不另論
    罪。被告所犯上開二罪間，犯意各別，罪名不同，應分論併
    罰。又被告有如事實欄所載之犯罪科刑執行情形，有前揭紀
    錄表在卷可按，其受有期徒刑之執行完畢後，五年以內再分
    別犯本件有期徒刑以上之罪，均為累犯，均應依刑法第四十
    七條之規定加重其刑。爰審被告經前開二次強制戒治及刑之
    執行後而再犯，顯不知悔悟，施用毒品戕害一己之身體健康
    ，惟其犯後尚能坦承犯行，態度良好，及其犯罪之動機、目
    的、手段等一切情狀，分別量處如主文所示之刑，並定應執
    行刑。扣案之第一級毒品海洛因一包（淨重零點二一公克）
    與第二級毒品甲基安非他命一包（驗餘淨重零點二三公克）
    ，為查獲之毒品，均應依同條例第十八條第一項前段宣告沒
    收銷燬之。
據上論斷，應依刑事訴訟法第二百七十三條之一第一項、第二百
九十九條第一項前段，毒品危害防制條例第十條第一項、第二項
、第十八條第一項前段，刑法第十一條前段、第四十七條、第五
十一條第五款，判決如主文。
本案經檢察官陳淑雲到庭執行職務
中　　華　　民　　國　　94　　年　　11　　月　　11  　日
　　　　　　　　　刑事第五庭  法　官　李宜娟
以上正本證明與原本無異。
如不服本判決，應於判決送達後10日內，向本院提出上訴狀。
　　　　　　　　　　　　　　　書記官　游秀珠
中　　華　　民　　國　　94　　年　　11　　月　　17　　日
附錄本案論罪科刑法條：
毒品危害防制條例第10條
施用第一級毒品者，處 6 月以上 5 年以下有期徒刑。
施用第二級毒品者，處 3 年以下有期徒刑。
